臺灣新北地方法院民事裁定
                                    110年度小上字第177號
上  訴  人  莊敏村

被  上訴人  楊進國
上列當事人間請求侵權行為損害賠償事件，上訴人對於中華民國
110年10月28日本院板橋簡易庭110年度板小字第1326號第一審判
決提起上訴，本院裁定如下：
    主  文
一、上訴駁回。
二、第二審訴訟費用新臺幣1,500元由上訴人負擔。
    理  由
一、按關於請求給付金錢或其他代替物或有價證券之訴訟，其標
    的金額或價額在新臺幣（下同）10萬元以下者，適用小額程
    序。對於小額程序第一審判決，得上訴或抗告於管轄之地方
    法院，其審判以合議行之。對於前項第一審裁判之上訴或抗
    告，非以其違背法令為理由，不得為之。上訴狀內應記載上
    訴理由，並表明下列各款事項：原判決所違背之法令及其
    具體內容。依訴訟資料可認為原判決有違背法令之具體事
    實。民事訴訟法第436 條之8 第1 項、第436 條之24、第43
    6 條之25分別定有明文。又民事訴訟法第436 條之32第2 項
    準用同法第468 條、第469 條第1 款至第5 款分別規定：判
    決不適用法規或適用不當者，為違背法令。有下列各款情形
    之一者，其判決當然為違背法令：判決法院之組織不合法
    者。依法律或裁判應迴避之法官參與裁判者。法院於權限
    之有無辨別不當或違背專屬管轄之規定者。當事人於訴訟
    未經合法代理者。違背言詞辯論公開之規定者。是以當事
    人如以小額訴訟程序之第一審判決違背法令為理由提起上訴
    時，就原判決如何不適用法規或適用法規不當，其上訴狀或
    理由狀應有具體之指摘，並揭示該法規之條項或內容；如以
    民事訴訟法第469 條第1 款至第5 款所列各款事由提起上訴
    者，其上訴狀或理由狀應揭示合於該條款之事實；若係成文
    法以外之法則，應揭示該法則之旨趣，倘為司法院解釋或最
    高法院之判例，則應揭示該判解之字號或其內容；如以原審
    判決違背經驗法則、證據法則為理由，提起上訴者，其上訴
    狀或理由狀亦應有具體之指摘，並揭示該經驗法則、證據法
    則之內容。小額訴訟程序上訴人之上訴狀或理由狀如未依上
    述方法為表明者，即難謂已對原判決之違背法令有具體之指
    摘（最高法院71年臺上字第314 號判例意旨參照），其上訴
    自難認合法。又上訴理由所指摘原判決違背法令者，必須原
    判決確有該違背法令之情事，始屬相當，否則仍與上訴未記
    載原判決所違背之法令及其具體內容無異，應認其上訴於法
    未合。又依民事訴訟法第436 條之32第2 項準用同法第471 
    條第1 項之上訴法律審（第三審）之規定，小額訴訟程序之
    上訴人若未於提起上訴後20日內提出如上所述之合法上訴理
    由書於第二審法院，第二審法院無庸命其補正，即得依同法
    第436 條之32第2 項準用同法第444 條第1 項前段之規定，
    逕以裁定駁回之。次按當事人於第二審程序不得提出新攻擊
    或防禦方法。但因原法院違背法令致未能提出者，不在此限
    ，民事訴訟法第436 條之28亦定有明文。
二、本件訴訟標的金額為27,420元，原審依小額訴訟程序審理。
    又上訴意旨略以：被上訴人於起訴時，未明敘車禍事故雙方
    受傷之事實，上訴人於事故中右肩膀挫傷、右足右踝挫傷，
    上訴人之車輛（車號000-000）亦有受損，因上訴人不熟悉
    刑事偵查程序，未能於期限內提出車禍傷害之刑事告訴，惟
    上訴人不服被上訴人未提事故的詳情，懇請鈞院斟酌上訴人
    年事已高無法工作，僅依賴低收入戶之補助甘苦生活，為此
    請求廢棄原判決，另為適當之判決等語。
三、經查，本件上訴人係對於小額訴訟程序第一審判決提起上訴
    ，而上訴人雖於本院提出上訴人之診斷證明書影本為據，憑
    以有所主張，惟此核屬上訴人於第二審程序中始提出之新攻
    擊防禦方法，上訴人復未說明有何原審違背法令致其未能提
    出前揭攻擊防禦方法之情事，是上訴人此部分主張，顯違背
    民事訴訟法第436 條之28前段規定，本院於法亦無從加以審
    酌。此外，上訴人上訴意旨，並未具體指出原審判決有何民
    事訴訟法第468 條、第469 條第1 款至第5 款所定違背法令
    之情事，更未指明原審判決所違反之法令條項或其內容以及
    依訴訟資料有何判決違背法令之具體事實，參諸前開說明，
    自不得謂已合法表明上訴理由。況上訴人迄今仍未補提合法
    之上訴理由，應認本件上訴為不合法，毋庸命其補正，逕以
    裁定駁回之，並依民事訴訟法第436 條之32第1 項準用第43
    6 條之19條第1 項規定，確定上訴人應負擔第二審訴訟費用
    額如主文第二項所示。
四、據上論結，本件上訴為不合法，依民事訴訟法第436 條之32
    第1 項、第2 項、第436 條之19第1 項、第444 條第1 項前
    段、第95條、第78條，裁定如主文。
中    華    民    國   110    年    12    月    15    日
                  民事第七庭    審判長法  官  陳映如
　
                                      法  官  李宇銘
　
                                      法  官  謝宜雯
以上正本係照原本作成。
本裁定不得抗告。
中    華    民    國  110    年    12     月    15    日
                                      書記官  劉德玉